# 求助陈版主，关于股权支付涉及的资本公积是否可以转股

提问人：yy123 时间：2017-06-01 20:49:17
陈版主， 您好！ 股权支付行权后，资本公积-其他资本公积转资本溢价，是否可以转股？ 如果可以，那不相当于这部分出资涉及了部分劳务出资吗？

回答人：chenyiwei
赞同楼上几位意见，在这部分资本公积从“其他资本公积”转入“股本溢价”后可以用于转增资本。